【裁判字號】    95,聲,1525
【裁判日期】    951122
【裁判案由】    行使權利  等
【裁判全文】
臺灣高雄地方法院民事裁定              95年度聲字第1525號
聲  請  人  澤普世一資產管理股份有限公司
法定代理人  乙○○○○
訴訟代理人  丙○○
聲  請  人  中國信託商業銀行股份有限公司
法定代理人  丁○○
訴訟代理人  丙○○
相  對  人  長城重工股份有限公司
法定代理人  甲○○
                        號
上列當事人間聲請返還擔保金事件，本院裁定如下：
    主    文
本院九十一年度存字第一八一三號提存事件，聲請人所提存之擔
保金即中華開發工業銀行開發金融債券八十八年度第一期第二次
債票面額新台幣壹拾萬元券肆張（票號CDB0000000B-00026 、00
078、00103、00104，均附息票） 准予返還。
    理    由
一、按訴訟終結後，供擔保人證明已定二十日以上期間催告受擔
    保利益人行使權利而未行使者，法院應依供擔保人之聲請，
    以裁定命返還其提存物，民事訴訟法第一百零四條第一項第
    二款定有明文，又「民事訴訟法第一百零四條第一項第二款
    所謂訴訟終結，應從廣義解釋，包括執行程序終結在內，本
    件再抗告人 (即債權人)如 確已聲請撤銷假扣押裁定，並撤
    回假扣押執行之聲請，復定二十日以上之期間催告受擔保利
    益人即相對人行使權利而未行使者，似不妨適用上開條文之
    規定，准許再抗告人領回其因聲請假扣押而提供之擔保金。
    」，最高法院75年台抗字第261 號亦著有裁判意旨可供參照
    。
二、本件聲請意旨略以萬通商業銀行股份有限公司（下稱萬通銀
    行）與相對人間清償債務事件前遵本院89年度全字第2742號
    民事裁定提供新台幣400,000 元（中華開發工業銀行開發金
    融債券88年度第1 期第2 次債票面額新台幣100,000 元券4
    張，票號CDB00000 00B-00026、00078 、00103 、00104 ，
    均附息票）為擔保，並以本院91年度存字第1813號提存事件
    予以提存而進行假扣押在案，而萬通銀行業已於民國92年5
    月7 日將其對相對人之債權讓與予聲請人澤普世一資產管理
    股份有限公司，且萬通銀行並已於93年10月28日與聲請人中
    國信託商業銀行股份有限公司合併而由後者存續，茲該假扣
    押事件業經執行完畢，伊等並已聲請撤銷上該假扣押之裁定
    而告終結，而伊於執行程序終結後，並已依民事訴訟法第10
    4 條之規定，請求鈞院通知受擔保利益人於一定期間內行使
    權利，並於相對人未證明已向法院為行使權利之證明時准予
    發還擔保金，惟相對人迄未提出任何請求或對鈞院為行使權
    利之證明，伊依法自得請求返還前開擔保金等語，並提出本
    院89年度全字第2742號、94年度裁全聲字第180 號民事裁定
    暨確定證明書、91年度存字第1813號提存書、執行處分配函
    件、公告、分配表通知及讓渡書、公告、財政部函、存證信
    函等件為證。
三、本件聲請人主張之前開事實，業據其提出上開文書等件為證
    ，並經本院調取假扣押卷、提存事件等卷宗查明無訛，則依
    上開規定，聲請人聲請發還擔保金，依法自無不合，應予准
    許。
四、依民事訴訟法第104條第1項第3款，裁定如主文。
中    華    民    國    95    年    11    月    22    日
                  民事第四庭    法  官  黃宏欽
正本證明與原本無異。
如不服本裁定應於送達10日內向本院提出抗告狀，並繳納裁判費
新台幣1,000元。
中    華    民    國    95    年    11    月    22    日
                                書記官  余幼芳


司法院資訊處製作；財團法人民間司法改革基金會備份。
